臺灣高雄地方法院民事判決　
111年度勞訴字第28號
原      告  林靖宜  

訴訟代理人  陳彥均律師
(法扶律師)  
被      告  樺棋營造股份有限公司

法定代理人  蔡憲浩  

訴訟代理人  顏忠恕  
上列當事人間給付資遣費等事件，本院於民國（下同）111年3月
9日言詞辯論終結，判決如下：
    主      文
一、被告應給付原告新臺幣（下同）113,587元，及自111年2月2
    3日起至清償日止，依照年息5%計算之利息。
二、被告應提撥26,556元至原告之勞工保險局勞工退休金個人專
    戶。
三、被告應開立非自願離職證明書予原告。
四、訴訟費用由被告負擔。
五、本判決第一、二項得假執行，但被告如分別以12萬元、3萬
    元為原告預供擔保後，免為假執行。
    事實及理由
一、原告主張：原告自109年2月17日起，受僱於被告擔任離岸風
    電船之水手，約定非工程期間原告每月薪資為4萬元，工程
    期間原告每月薪資為57,000元。被告於110年6月以勞動基準
    法（下稱勞基法）第11條第2款稱公司業務緊縮無法營運，
    必須資遣原告和其他同事，並通知最後任職日為110年6月20
    日，後於110年7月30日將原告退保，目前尚積欠原告110年6
    月工資38,000元。且被告應提撥109年2月至110年6月，共計
    26,556元之勞工退休金至原告之勞工退休金專戶。原告勞動
    契約終止前6個月之平均薪資為56,514元，原告工作年資總
    計1年4月3日，是被告應給付原告資遣費37,911元以及20日
    之預告工資37,676元以及非自願離職證明書。因此依照勞動
    契約、勞工退休金條例第12條、第6條第1項、勞基法第16條
    第1 項、第3 項提起本件訴訟，請求法院判決：㈠被告應給
    付原告113,587 元及自起訴狀繕本送達被告次日起至清償日
    止依照年息5 %計算之利息；㈡被告應提繳26,556元至原告之
    勞工保險局勞工退休金個人專戶；㈢被告應給付原告非自願
    離職證明書，並陳明願供擔保請准宣告假執行。
二、被告則以：公司經營不善，無法給付員工薪資等語為辯，並
    請求法院判決駁回原告之訴，如受不利判決，願供擔保請准
    免為假執行。
三、兩造不爭執之事項：
  ㈠原告自109年2月17日起，受僱於被告擔任離岸風電船水手，
    約定非工程期間原告每月薪資為4萬元，工程期間原告每月
    薪資為57,000元，被告於110年6月以勞基法第11條第2款稱
    公司業務緊縮無法營運，必須資遣原告和其他同事，並通知
    最後任職日為110年6月20日，後於110年7月30日將原告退保
    。
  ㈡被告目前尚積欠原告110年6月工資38,000元，且被告應提撥1
    09年2月至110年6月，共計26,556元之勞工退休金至原告之
    勞工退休金專戶。
  ㈢原告勞動契約終止前之6個月之平均薪資均為56,514元，原告
    工作年資總計1年4月3日，是被告應給付原告資遣費37,911
    元以及20日之預告工資37,676元以及非自願離職證明書。
四、原告就其主張已提出勞資爭議調解紀錄、薪資入帳明細、薪
    資明細表、勞工保險被保險人投保資料表、勞工退休金個人
    專戶資料為證，經核大致相符，被告也無爭執，被告所稱無
    力支付並非拒絶給付的正當理由，因此，原告依勞動契約、
    勞基法第16條、勞工退休金條例第12條、第6條第1項規定，
    自得請求被告給付積欠之工資、預告期間工資、資遣費及自
    起訴狀繕本送達次日即111年2月23日起至清償日止依照年息
    5%計算的利息以及補提繳勞工退休金。另就業保險法所稱非
    自願離職，指被保險人因投保單位關廠、遷廠、休業、解散
    、破產宣告離職，或因勞基法第11條、第13條但書、第14條
    及第20條規定各款情形之一離職；勞動契約終止時，勞工如
    請求發給服務證明書，雇主或其代理人不得拒絕，就業保險
    法第11條第3 項及勞基法第19條分別定有明文。本件被告是
    因勞基法第11條第5款規定終止兩造間之勞動契約關係，依
    上開規定，原告當可請求被告發給非自願離職證明書。
四、綜上所述，原告請求於法有據，應予准許。本判決第一、二
    項是法院就勞工之請求為雇主敗訴之判決，依勞動事件法第
    44條第1 項規定，應由法院主動宣告假執行；並依同法第44
    條第2 項規定，酌定相當擔保金額同時宣告被告預供擔保後
    得免為假執行。
五、據上論結，本件原告之訴為有理由，依民事訴訟法第78條，
    判決如主文。
中　　華　　民　　國　　111 　年　　3 　　月　　23　　日
                  勞動法庭    法　官　  黃宣撫
以上正本係照原本作成。
如不服本判決，應於判決送達後20日內向本院提出上訴狀並表明
上訴理由，如於本判決宣示後送達前提起上訴者，應於判決送達
後10日內補提上訴理由書（須附繕本）。
中　　華　　民　　國　　111 　年　　3 　　月　　23　　日
                              書記官    涂文豪